臺灣南投地方法院刑事判決
110年度易字第272號
公  訴  人  臺灣南投地方檢察署檢察官
被      告  鄧世國




上列被告因竊盜案件，經檢察官提起公訴（110年度偵字第3874
號、第4663號、第4720號），並經本院裁定改依簡式審判程序審
理，判決如下：
　　主　文
鄧世國犯竊盜罪，累犯，處拘役伍拾日，如易科罰金，以新臺幣
壹仟元折算壹日；未扣案犯罪所得無線藍牙耳機壹組沒收，於全
部或一部不能沒收或不宜執行沒收時，追徵其價額。又犯竊盜罪
，累犯，處拘役參拾日，如易科罰金，以新臺幣壹仟元折算壹日
。又犯竊盜未遂罪，累犯，處拘役貳拾日，如易科罰金，以新臺
幣壹仟元折算壹日。應執行拘役捌拾日，如易科罰金，以新臺幣
壹仟元折算壹日。
　　事　實
一、鄧世國前因施用毒品案件，經臺灣臺中地方法院以101年度
    訴字第2659號判處有期徒刑9月；因竊盜案件，經臺灣彰化
    地方法院以101年度簡字第200號判處有期徒刑3月、3月；因
    竊盜案件，經臺灣彰化地方法院以102年度易字第10號判處
    有期徒刑4月、4月；因施用毒品案件，經臺灣彰化地方法院
    以102年度訴字第80號判處有期徒刑9月、9月；上開7罪，經
    臺灣彰化地方法院以102年度聲字第1751號裁定定應執行有
    期徒刑3年5月確定。又因竊盜案件，經臺灣彰化地方法院以
    102年度易字第524號判處有期徒刑8月、4月、4月、2月、2
    月、3月、3月、3月，應執行有期徒刑1年4月確定，並與上
    開有期徒刑3年5月接續執行，於民國105年11月16日縮短刑
    期假釋出監，原應於106年10月29日縮刑期滿，惟於假釋期
    間再犯施用毒品罪，經臺灣彰化地方法院以106年度訴字第8
    83號判處有期徒刑10月；因竊盜案件，經臺灣彰化地方法院
    以106年度簡字第1468號判處有期徒刑5月、2月；因竊盜案
    件，經臺灣彰化地方法院以106年度簡字第2544號判處有期
    徒刑5月、4月；因施用毒品案件，經臺灣彰化地方法院以10
    6年度訴字第1458號判處有期徒刑7月；因施用毒品案件，經
    臺灣臺中地方法院以106年度易字第2593號判處有期徒刑8月
    、8月；上開8罪，經臺灣彰化地方法院以108年度聲字第696
    號裁定定應執行有期徒刑3年3月確定，因而前開施用毒品等
    罪之假釋部分，為法務部撤銷假釋，應執行殘餘刑11月13日
    ，並與上開有期徒刑3年3月接續執行（有期徒刑11月13日部
    分，刑期自106年9月8日起算，指揮書執畢日期為107年8月2
    0日）。嗣於上開有期徒刑1年4月之殘餘刑11月13日執行完
    畢後之110年1月14日假釋出監，預定於110年10月5日縮刑假
    釋期滿。詎鄧世國仍不知悔改，基於意圖為自己不法所有之
    犯意，分別為下列行為：
(一)鄧世國於110年6月9日21時58分許，至南投縣○○鎮○○路000號
    OK便利商店草屯中興店內，趁該店店員高鈺婷不注意之際，
    徒手竊取在該店內販售而屬店長洪于淇所有之「RASTO RS15
    真無線藍牙5.0耳機」1組（價值新臺幣（下同）799元）得
    手，將之藏放所穿著之衣物口袋內，未拿出結帳即走出結帳
    櫃檯。嗣洪于淇發現失竊，即報警處理，經警調閱監視視錄
    影畫面，循線查悉上情。
(二)鄧世國於110年7月18日16時30分許，至南投縣○○鎮○○路00號
    停車棚，見停放之機車上懸掛江澤彥所有之小提包，徒手竊
    取小提包內江澤彥所有打火機1個得手。適江澤彥至上開停
    車棚，見鄧世國翻找其所有小提包，即報警處理，經警到場
    後，當場查獲鄧世國並扣得上開贓物打火機1個（已發還江
    澤彥），始悉上情。
(三)鄧世國於110年7月2日22時起至同日23時止之期間內某時，
    至南投縣草屯鎮成功路1段與慧因巷慢車道交岔口處，見李
    佩珮所有而由其父李有來管領使用之車牌號碼0000-00號自
    用小貨車停放該處，即蹲在上開自用小貨車旁，徒手拔取車
    上李有來所管領之電池，惟尚未將電池拔離車體，適有李有
    來友人梁原魁行經該處，見狀立即制止鄧世國，鄧世國遂即
    逃離現場，而未竊得財物。梁原魁將所見告知李有來，經李
    有來報警處理，經警調閱監視器錄影畫面，循線查悉上情。
二、案經洪于淇訴由南投縣政府警察局草屯分局報告臺灣南投地
    方檢察署檢察官偵查後起訴。
　　理　由
一、查本案被告鄧世國所犯為死刑、無期徒刑、最輕本刑為3年
    以上有期徒刑以外之罪，且非高等法院管轄第一審之案件，
    而其於準備程序就前揭被訴事實為有罪之陳述，經法官告知
    簡式審判程序之旨，並聽取當事人之意見後，本院認無不得
    或不宜改依簡式審判程序進行之處，爰依刑事訴訟法第273
    條之1第1項之規定，裁定本案進行簡式審判程序。
二、認定犯罪事實所憑之證據及理由：上開事實，業據被告於本
    院審理時坦承不諱；並經證人梁原魁於警詢中，告訴人洪于
    淇、被害人李有來於警詢及本院審理中，被害人高鈺婷、江
    澤彥於警詢中，分別證述明確；就事實欄一（一）部分，另
    有交易明細單（警一卷24頁）、現場照片（警一卷25至26頁
    ）、監視器錄影擷取照片（警一卷27至32頁）、通聯調閱查
    詢單（警一卷51頁）在卷可參；就事實欄一（二）部分，另
    有南投縣草屯分局中正派出所110報案紀錄單（偵一卷20頁
    ）、扣押筆錄及扣押物品目錄表（偵一卷68至72頁）、贓物
    領保管單（偵一卷67頁）、現場照片（偵一卷74至77頁）、
    監視器錄影擷取照片（偵一卷78至83頁）在卷可憑；就事實
    欄一（三）部分，另有現場照片（警二卷13至14頁）、車輛
    詳細資料報表2紙（警二卷17頁，偵三卷7頁）附卷可佐，足
    認被告之自白與事實相符。是被告上開3次竊盜犯行，實堪
    認定。本案事證明確，應依法論罪科刑。
三、論罪科刑：
(一)核被告就事實欄一（一）、（二）之所為，均係犯刑法第32
    0條第1項之竊盜罪；就事實欄一（三）之所為，已著手於竊
    取貨車電池，尚未得手即遭人發現而逃離現場，未竊得財物
    ，係犯刑法第320條第3項、第1項之竊盜未遂罪，並依刑法
    第25條第2項規定減輕其刑。被告所犯事實欄一（一）至（
    三）之3罪間，犯意各別，時間有異，行為互殊，應分論併
    罰之。又被告有事實欄所載前科紀錄，其中因施用毒品等案
    件，經臺灣彰化地方法院以102年度易字第524號判處有期徒
    刑8月、4月、4月、2月、2月、3月、3月、3月，應執行有期
    徒刑1年4月確定，於105年11月16日假釋出監，原應於106年
    10月29日縮刑期滿，惟於假釋期間再犯施用毒品等罪，為法
    務部撤銷假釋，應執行殘餘刑11月13日，業於107年8月20日
    執行完畢各節，有臺灣高等法院被告前案紀錄表附卷可憑。
    是被告受徒刑執行完畢後，5年內故意再犯本案有期徒刑以
    上之三罪，均為累犯，經審酌並無因加重其刑而致生罪刑不
    相當之情形，應依刑法第47條第1項規定加重其刑，並就事
    實欄一（三）部分之犯行，依法先加後減之。至被告於上開
    有期徒刑1年4月執行完畢後，接續執行有期徒刑3年3月，並
    於執行中假釋出監，於假釋期間再犯本案竊盜，惟此無礙於
    上開有期徒刑1年4月部分，業於107年8月20日執行完畢之事
    實，不影響被告本案犯行構成累犯之認定（最高法院103年1
    月7日103年度第1次刑事庭會議決議意旨參照）。爰以被告
    之責任為基礎，審酌被告為國民小學畢業之智識程度，經濟
    勉持之生活狀況，竊取他人財物，不僅造成被害人財產權損
    失，亦嚴重破壞社會良善風氣，惟念被告犯後坦承犯行，所
    竊取之財物價值非高，業得被害人李有來諒解，且與告訴人
    洪于淇成立和解，惟未賠償告訴人洪于淇之損害等節，業經
    被害人李有來、告訴人洪于淇分別陳明在卷，兼衡其犯罪之
    手段、動機等一切情狀，分別量處如主文所示之刑，且依刑
    法第41條第1項前段諭知易科罰金之折算標準，並依刑法第5
    1條第6款定其應執行之刑，併諭知易科罰金之折算標準。
(二)沒收部分：被告本案竊盜所得無線藍牙耳機1組，係被告因
    犯罪所得之財物，未據扣案，雖被告就損害賠償部分已與告
    訴人洪于淇成立和解，惟未為任何和解之給付，仍應依刑法
    第38條之1第1項之規定宣告沒收，如全部或一部不能沒收或
    不宜執行沒收時，依同條第3項之規定，追徵其價額。至被
    告本案竊盜所得之打火機1個，業經發還被害人江澤彥，有
    上開贓物認領保管單在卷可憑，堪認上開犯罪所得已實際合
    法發還被害人江澤彥，爰依刑法第38條之1第5項規定，不予
    宣告沒收。
據上論斷，應依刑事訴訟法第273條之1第1項、第299條第1項前
段，判決如主文。
本案經檢察官張姿倩提起公訴，檢察官林孟賢到庭執行職務。
中　　華　　民　　國　 111　　年　　4 　　月　　27　　日
　　　　　　　　　刑事第二庭　法　官　楊國煜
以上正本證明與原本無異。
如不服本判決，應於收受本判決20日內向本院提出上訴書狀，並
應敘述具體理由，如未敘述上訴理由者，應於上訴期間屆滿後20
日內補提理由書狀於本院（均須依他造當事人之人數附繕本）「
切勿逕送上級法院」。
告訴人或被害人如對於本判決不服者，應具備理由請求檢察官上
訴，其上訴期間之計算係以檢察官收受判決正本之日期為準。
　　　　　　　　　　　　　　　書記官　林佩儒
中　　華　　民　　國　　111 　年　　4 　　月　　28　　日
附錄本判決論罪法條全文：
中華民國刑法第320條：
意圖為自己或第三人不法之所有，而竊取他人之動產者，為竊盜
罪，處5年以下有期徒刑、拘役或50萬元以下罰金。
意圖為自己或第三人不法之利益，而竊佔他人之不動產者，依前
項之規定處斷。
前二項之未遂犯罰之。